臺灣臺中地方法院刑事判決　　　　　　100年度易緝字第239號
公　訴　人　臺灣臺中地方法院檢察署檢察官
被　　　告　杜國祥
上列被告因竊盜案件，經檢察官提起公訴（100年度偵字第3647
號），本院判決如下：
    主    文
杜國祥結夥三人以上，攜帶兇器，毀越安全設備竊盜，處有期徒
刑陸月，如易科罰金，以新臺幣壹仟元折算壹日。扣案之高碳鋼
鋸片壹把沒收。
    犯罪事實及理由
一、杜國祥於99年10月24日上午10時許，與陳建國一起乘坐由卓
    水政駕駛車牌號碼4791-XY號自小貨車（陳建國及卓水政部
    分已另行審結），至臺中縣神岡鄉（現改制為臺中市神岡區
    ○○○路330巷13號之大禾鞋業有限公司（下稱大禾公司）
    工廠後方之土地公廟旁，將該自小貨車暫停於該處。卓水政
    即提議並夥同陳建國、杜國祥，共同基於意圖為自己不法所
    有之犯意聯絡，由卓水政持其所有，客觀上足供作兇器使用
    之高碳鋼鋸片鋸斷工廠鐵窗並爬入工廠內，再讓陳建國、杜
    國祥2人進入該工廠內，3人即共同以老虎鉗（未扣案）剪斷
    電纜線後，竊取電纜線6條各約9米長（價值約新臺幣7萬元
    ）得手，造成工廠配電因受損而無法正常運作。卓水政、陳
    建國及杜國祥3人行竊得手欲離去工廠之際，適為大禾公司
    之員工謝昇峰及友人張順吉當場發現，卓水政等3人隨即自
    工廠後方小門向外逃逸，而因謝昇峰在後追捕，卓水政不及
    駕駛前開自小貨車只有棄車離開，嗣經警方於車上查扣高碳
    鋼鋸片1把，並調閱該車車籍資料，因而循線查悉上情。案
    經臺中市政府警察局豐原分局報請臺灣臺中地方法院檢察署
    檢察官偵查起訴。
二、證據名稱：
  (一)被告於本院審理時之自白。
  (二)證人謝昇峰、張順吉於警詢、檢察官偵訊及本院審理時之證
    詞，足以證明全部犯罪事實。
  (三)臺中縣警察局（現改制為臺中市政府警察局）豐原分局刑案
    現場勘察報告（含現場照片16張）、證人謝昇峰於偵訊及本
    院審理時所各繪製之大禾公司位置圖1紙及被告逃逸路線圖1
    紙，及扣案之高碳鋼鋸片1把，足以證明全部犯罪事實。
  (四)綜上，被告之自白核與犯罪事實相符，本件事證明確，被告
    之竊盜犯行足堪認定。
三、論罪科刑部分：
  (一)查刑法第321條業經總統於100年1月26日以華總一義字第100
    00015561號令公布修正，並於100年1月28施行，本件被告前
    揭行為時刑法第321條加重竊盜罪規定為：「犯竊盜罪而有
    左列情形之一者，處6月以上、5年以下有期徒刑：一、於夜
    間侵入住宅或有人居住之建築物、船鑑或隱匿其內而犯之者
    。二、毀越門扇、牆垣或其他安全設備而犯之者。三、攜帶
    兇器而犯之者。四、結夥三人以上而犯之者。五、乘火災、
    水災或其他災害之際而犯之者。六、在車站或埠頭而犯之者
    。前項之未遂犯罰之。」，而修正後之刑法第321條則規定
    為：「犯竊盜罪而有下列情形之一者，處6月以上、5年以下
    有期徒刑，得併科新臺幣10萬元以下罰金：一、侵入住宅或
    有人居住之建築物、船艦或隱匿其內而犯之者。二、毀越門
    扇、牆垣或其他安全設備而犯之者。三、攜帶兇器而犯之者
    。四、結夥三人以上而犯之者。五、乘火災、水災或其他災
    害之際而犯之者。六、在車站、埠頭、航空站或其他供水、
    陸、空公眾運輸之舟、車、航空機內而犯之者。前項之未遂
    犯罰之。」，是被告等行為後法律已有變更，應依刑法第2
    條第1項之規定，為「從舊從輕」之比較。本案經比較新舊
    法後，以修正前刑法第321條之規定（因舊法未規定得併科
    新臺幣10萬元以下罰金），有利於被告，自應適用修正前刑
    法第321條之規定，合先敘明。
  (二)另按刑法第321條第1項第3款所規定之攜帶兇器竊盜罪，係
    以行為人攜帶兇器竊盜為其加重條件，此所謂兇器，其種類
    並無限制，凡客觀上足對人之生命、身體、安全構成威脅，
    具有危險性之兇器均屬之，且祇須行竊時攜帶此種具有危險
    性之兇器為已足，並不以攜帶之初有行兇之意圖為必要（最
    高法院79年台上字第5253號判例要旨供參）。本件共犯卓水
    政犯本件竊盜時所攜帶之高碳鋼鋸片1把，為金屬材質，既
    經共犯卓水政坦承無誤，核與被竊工廠鐵窗遭鋸斷時確需使
    用工具之情節相符，是無論被告主觀上是否旨在行兇抑僅便
    利行竊，然該把高碳鋼鋸片在客觀上顯具有傷害人之生命、
    身體之危險性，具有殺傷力，自係兇器之一種，應堪認定。
    是核被告所為，係犯修正前刑法第321條第1項第2、3、4款
    之結夥3人以上，攜帶兇器，毀越安全設備竊盜罪。被告與
    卓水政、陳建國間，就上開竊盜犯行，有犯意聯絡及行為分
    擔，均為共同正犯。
  (二)爰審酌被告不思以正當途徑獲取金錢，其貪圖一己私利，恣
    意侵犯他人財產權，破壞社會秩序甚鉅，行為殊不足取，本
    次犯罪之動機、目的、手段，被害人所受損害程度，及被告
    犯後於本院審理時已坦承全部犯行等一切情狀，量處如主文
    所示之刑，並諭知易科罰金之折算標準，以資懲儆。扣案之
    高碳鋼鋸片1把，係共犯卓水政所有供本件犯罪所用之物，
    業據其自承在卷，依刑法第38條第1項第2款規定，應予沒收
    。至共犯卓水政雖於本院移審訊問時坦承係用老虎鉗剪斷電
    纜線等情，惟該據以行竊之老虎鉗既未扣案，亦無證據證明
    足供兇器使用，為免將來執行之困難，爰不為沒收之諭知；
    另扣案之探照燈1個、火焰切割器1支、砂輪切斷片1個、
    腰包1個、杜國祥戶口名簿1本、杜國祥照片3張、銅線1條、
    鞭炮10支、酒精燈1個及玻璃球管1支，經核與本案之竊盜犯
    行無關，爰不於本案中諭知沒收，附此敘明。
四、應適用之法條：
  (一)刑事訴訟法第299條第1項前段、第310條之1第1項。
  (二)刑法第2條第1項前段、第28條、（修正前）第321條第1項第
    2款、第3款、第4款、第41條第1項、第38條第1項第2款。
本案經檢察官黃元亨到庭執行職務
中    華    民    國   100    年    8     月    12    日
                  刑事第十三庭  法  官  黃建都
以上正本證明與原本無異。
如不服本判決應於收受判決後10日內向本院提出上訴書狀，並應
敘述具體理由；其未敘述上訴理由者，應於上訴期間屆滿後20日
內向本院補提理由書（均須按他造當事人之人數附繕本）「切勿
逕送上級法院」。
告訴人或被害人對於判決如有不服具備理由請求檢察官上訴者，
其上訴期間之計算係以檢察官收受判決正本之日期為準。
                                書記官  賴玉真
中    華    民    國   100    年    8     月    12    日
附錄論罪科刑法條：
（修正前）刑法第321條第1項：
犯竊盜罪而有下列情形之一者，處6月以上、5年以下有期徒刑：
一、於夜間侵入住宅或有人居住之建築物、船艦或隱匿其內而犯
    之者。
二、毀越門扇、牆垣或其他安全設備而犯之者。
三、攜帶兇器而犯之者。
四、結夥三人以上而犯之者。
五、乘火災、水災或其他災害之際而犯之者。
六、在車站或埠頭而犯之者。